---
title: "Atelier 3"
author: "Renac Valentine
date: "21/10/2019"
output:
  word_document: default
---

```{r setup, include=FALSE}
knitr::opts_chunk$set(echo = TRUE)
```

## Tableaux de données

Il y a un type d’objets que nous avons déjà abordé dans le chapitre Premier travail avec les données, il s’agit du tableau de données ou data frame en anglais.
Propriétés et création

Dans R, les tableaux de données sont tout simplement des listes avec quelques propriétés spéficiques :

    les tableaux de données ne peuvent contenir que des vecteurs ;
    tous les vecteurs d’un tableau de données ont la même longueur ;
    tous les éléments d’un tableau de données sont nommés et ont chacun un nom unique.

Dès lors, un tableau de données correspond aux fichiers de données que l’on a l’habitude de manipuler dans d’autres logiciels de statistiques comme SPSS ou Stata. Les variables sont organisées en colonnes et les observations en lignes.

On peut créer un tableau de données avec la fonction data.frame :

```{r}
df <- data.frame(sexe = c("f", "f", "h", "h"), age = c(52, 31, 29, 35), blond = c(FALSE, TRUE, TRUE, FALSE))
View(df)
class(df$sexe)
class(df$age)
class(df$blond)
```

```{r}
str(df)
```
La fonction data.frame a un gros défaut : si on ne désactive pas l’option stringsAsFactors elle transforme les chaînes de caractères, ici la variable sexe en facteurs (un type de vecteur que nous aborderons plus en détail dans un prochain chapitre)
```{r}
df <- data.frame(sexe = c("f", "f", "h", "h"), age = c(52, 31, 29, 35), blond = c(FALSE, TRUE, TRUE, FALSE), stringsAsFactors = FALSE)
df
```

```{r}
str(df)
```

Un tableau de données étant une liste, la fonction length renverra le nombre d’éléments de la liste, donc dans le cas présent le nombre de variables et names leurs noms :

```{r}
length(df)# nombres de variables a df
names(df)#les variables a df
```

## Importer des données par internet

```{r}
nutriage <- read.csv("https://afalco.000webhostapp.com/cursos/nutriage.csv",header=TRUE)
length(nutriage)
names(nutriage)
```
Consommation chez hommes et femmes
```{r}
class(nutriage$sexe)
class(nutriage$poisson)
poisson.h <- nutriage$poisson[nutriage$sexe==1]
poisson.f <- nutriage$poisson[nutriage$sexe==2]
100*(table(poisson.h)/length(poisson.h))
100*(table(poisson.f)/length(poisson.f))
```

```{r}
pie(table(poisson.h), main="chez les hommes")
```
```{r}
pie(table(poisson.f), main="chez les femmes")
```
```{r}
pie(table(nutriage$poisson))
```
```{r}
class(nutriage$sexe)
class(nutriage$chocol)
chocol.h <- nutriage$chocol[nutriage$sexe==1]
chocol.f <- nutriage$chocol[nutriage$sexe==2]
100*(table(chocol.h)/length(chocol.h))
100*(table(chocol.f)/length(chocol.f))
```
```{r}
pie(table(chocol.h), main="chez les hommes")
```
```{r}
pie(table(chocol.f), main="chez les femmes")
```
```{r}
pie(table(nutriage$chocol))
```
```{r}
class(nutriage$age)
table(nutriage$age)
summary(nutriage$age)
```
```{r}
viande.group1 <- nutriage$viande[nutriage$age <= median(nutriage$age)]
viande.group2 <- nutriage$viande[nutriage$age>median(nutriage$age)]
100*(table(viande.group1)/lenght(viande.group1))
100*(table(viande.group2)/lenght(viande.group2))
```

```{r}
hist(nutriage$taille,xlab="taille")
```


Calculer l'IMC de la population
```{r}
imc <- nutriage$poids/(nutriage$taille/100)^2
hist(imc)
nutriage <- data.frame(nutriage,imc)
str(nutriage)
```

```{r}
summary(imc)
viande.group1 <- nutriage$viande[imc < 25]
viande.group2 <- nutriage$viande[imc >= 25]
100*(table(viande.group1)/length(viande.group1))
100*(table(viande.group2)/length(viande.group2))
```